臺灣板橋地方法院刑事判決　　　　　　　99年度訴字第3527號
公　訴　人　臺灣板橋地方法院檢察署檢察官
被　　　告　潘仰萱
指定辯護人　周威君　律師
上列被告因違反槍砲彈藥刀械管制條例等案件，經檢察官提起公
訴（99年度偵字第20796 號、第26429 號），本院判決如下：
    主  文
潘仰萱未經許可，持有可發射子彈具有殺傷力之改造手槍，累犯
，處有期徒刑參年貳月，併科罰金新臺幣陸萬元，罰金如易服勞
役，以新臺幣壹仟元折算壹日；扣案改造手槍壹支（含彈匣壹個
；槍枝管制編號：0000000000號）沒收。又竊盜，累犯，處罰金
新臺幣壹萬元，如易服勞役，以新臺幣壹仟元折算壹日。應執行
有期徒刑參年貳月，罰金新臺幣陸萬伍仟元，罰金如易服勞役，
以新臺幣壹仟元折算壹日；扣案改造手槍壹支（含彈匣壹個；槍
枝管制編號：0000000000號）沒收。
    事  實
一、潘仰萱前因違反毒品危害防制條例案件，經臺灣花蓮地方法
    院以94年度花簡字第447 號判處有期徒刑6 月確定，又因妨
    害公務案件，經本院以93年度簡字第2532號判處有期徒刑3
    月確定，再因強盜案件，經本院以93年度訴字第1474號判處
    有期徒刑4 年確定，另因竊盜案件，經臺灣士林地方法院以
    93年度士簡字第889 號判處有期徒刑3 月確定；上開宣告之
    有期徒刑嗣經法院裁定減刑（強盜案件所宣告之有期徒刑4
    年，依法不得減刑）並定其應執行有期徒刑4 年3 月確定，
    刑期起算日期為民國94年10月6 日，而於97年12月3 日縮短
    刑期假釋出監，並於98年3 月25日假釋期滿未經撤銷假釋，
    上開有期徒刑以已執行論。詎潘仰萱仍不知警惕，而有下列
    之犯行：
  (一)潘仰萱明知可發射子彈具有殺傷力之改造手槍，係槍砲彈藥
    刀械管制條例所列管之槍枝，未經許可不得持有，竟仍於99
    年7 月初某日時，在臺北市士林夜市某處，以新臺幣7 、8
    千元之代價，向某真實姓名、年籍不詳之成年男子購得由仿
    TT-33 Tokarev 型半自動手槍製造之槍枝車通金屬槍管內阻
    鐵而成、可發射子彈具有殺傷力之改造手槍1 支（含彈匣1
    個；槍枝管制編號：0000000000號），之後即未經許可而持
    有之。嗣潘仰萱於99年7 月25日凌晨，將上開改造手槍置於
    隨身背包內外出，於同日凌晨1 時18分許，行經臺北縣三重
    市（已改制為新北市三重區；以下均沿用改制前之地名）重
    陽路1 段81號前時，因細故與路人羅富宗發生爭執，兩人乃
    前往臺北縣政府警察局三重分局（現改制為新北市政府警察
    局三重分局；以下均沿用改制前之機關名稱）光明派出所理
    論，其間執勤警員查覺潘仰萱背包內有可疑物品，經徵得潘
    仰萱同意後，對於其背包實施搜索，而扣得上開改造手槍1
    支。
  (二)潘仰萱意圖為自己不法之所有，於99年8 月30日下午5 時許
    ，在臺北縣三重市○○路○ 段74巷1 號「萊爾富超商」內，
    趁該便利商店店長鄭雅元未注意之際，徒手竊取店內商品架
    上所陳列之維力炸醬麵2 包、愛之味鮪魚片罐頭及海底雞鮪
    魚罐頭各1 罐、東洋消化餅2 包、台糖寡糖乳酸菌2 包等物
    ，得手後即將之均藏置於其隨身攜帶之背包內，欲直接走出
    店外，適鄭雅元發覺有異，當場攔下潘仰萱，並報警處理，
    而查獲上情。
二、案經臺北縣政府警察局三重分局報請及鄭雅元訴由臺北縣政
    府警察局三重分局報請臺灣板橋地方法院檢察署檢察官偵查
    起訴。
    理  由
一、證據能力部分：
  (一)按司法警察等偵查輔助人員於案件未移送檢察官偵辦前之調
    查犯罪階段，先行將證物送請檢察機關概括選任之專責鑑定
    機關實施鑑定，基於檢察一體原則，該鑑定機關亦應視同受
    承辦檢察官所選任或囑託而執行鑑定業務，其等出具之書面
    鑑定報告乃現行刑事訴訟法第206 條所定之鑑定人書面報告
    ，屬傳聞證據法則之例外，應具有證據能力。查內政部警政
    署刑事警察局係經臺灣高等法院檢察署檢察長概括選任之關
    於槍彈有無殺傷力之鑑定機關，此有臺灣高等法院檢察署92
    年9 月9 日檢文允字第0921001203號函文1 份在卷可憑；從
    而，本件承辦警員依前開函文所為概括選任鑑定機關之意旨
    ，於移送檢察官偵查前之調查犯罪階段，將扣案改造手槍1
    支送請內政部警政署刑事警察局進行該槍枝有無殺傷力之鑑
    定，該鑑定機關所出具之卷附99年9 月28日刑鑑字第099012
    4480號鑑定書，自有證據能力。
  (二)次按被告以外之人於審判外之陳述，經當事人於審判程序同
    意作為證據，法院審酌該言詞陳述或書面陳述作成時之情況
    ，認為適當者，得為證據，刑事訴訟法第159 條之5 第1 項
    定有明文。本件告訴人鄭雅元於警詢中所為之陳述，被告潘
    仰萱及其指定辯護人、檢察官於本院審判程序中，均表示無
    意見且同意作為證據（見本院100 年1 月26日準備程序筆錄
    第4 頁），本院審酌上開告訴人鄭雅元於警詢中所為陳述，
    依其陳述作成時之外部情況，並無該供述證據係違法取得或
    信用性明顯過低之情形，認為適當，依首揭刑事訴訟法第15
    9 條之5 第1 項規定，上開告訴人鄭雅元於警詢中之陳述，
    自有證據能力。
二、上揭事實欄第1 項(一)所載之犯罪事實，業據被告潘仰萱於本
    院審理時坦白承認，並有改造手槍1 支扣案可資佐證。又上
    開改造手槍1 支，經送請內政部警政署刑事警察局以檢視法
    、性能檢驗法、試射法進行鑑定之結果，認送鑑手槍1 支（
    含彈匣1 個；槍枝管制編號：0000000000號），係由仿TT-3
    3 Tokarev 型半自動手槍製造之槍枝車通金屬槍管內阻鐵而
    成之改造手槍，擊發功能正常，可供擊發適用子彈使用，認
    具殺傷力，此亦有內政部警政署刑事警察局99年9 月28日刑
    鑑字第0990124480號鑑定書1 份在卷可按，足認被告上開自
    白，核與事實相符。又上揭事實欄第1 項(二)所載之犯罪事實
    ，亦據被告於本院審理時坦白承認，核與告訴人鄭雅元於警
    詢中所指訴之情節相符，並有監視器錄影翻拍照片數幀、告
    訴人鄭雅元所出具之贓物認領保管單1 紙等在卷可稽，足認
    被告上開自白，核與事實相符。綜上所述，本件事證明確，
    被告犯行堪以認定。
三、核被告如事實欄第1 項(一)所載之行為，係犯槍砲彈藥刀械管
    制條例第8 條第4 項之未經許可持有可發射子彈具有殺傷力
    之改造手槍罪；被告如事實欄第1 項(二)所載之行為，則係犯
    刑法第320 條第1 項竊盜罪。被告上開2 項犯行，犯意各別
    ，行為互殊，應予分論併罰。又被告有如事實欄第1 項所載
    之犯罪科刑及執行紀錄，有臺灣高等法院被告前案紀錄表在
    卷可參，其於受有期徒刑之執行完畢後，5 年內故意再犯本
    件有期徒刑以上之罪，為累犯，應依刑法第47條第1 項規定
    加重其刑。爰審酌被告各項犯行之犯罪動機、目的、手段、
    無故持有管制槍枝，對於社會治安之負面影響非輕，惟被告
    非法持有槍枝，尚查無其他犯罪目的，及被告竊得財物之價
    值非鉅，對於告訴人鄭雅元所造成之損害程度尚非重大，兼
    衡被告犯後已坦承全部犯行，態度尚稱良好等一切情狀，就
    其各項犯行分別量處如主文所示之刑，並諭知罰金易服勞役
    之折算標準，另定其應執行之刑及諭知罰金易服勞役之折算
    標準。扣案改造手槍1 支（含彈匣1 個；槍枝管制編號：00
    00000000號），屬違禁物，應依刑法第38條第1 項第1 款規
    定宣告沒收。
據上論斷，應依刑事訴訟法第299 條第1 項前段，槍砲彈藥刀械
管制條例第8 條第4 項，刑法第11條前段、第320 條第1 項、第
47條第1 項、第42條第3 項、第51條第7 款、第38條第1 項第1
款，刑法施行法第1 條之1 第1 項、第2 項前段，判決如主文。
本案經檢察官王筱寧到庭執行職務
中    華    民    國  100     年    12    月    23    日
                刑事第十九庭  審判長法  官  劉景宜
                                    法  官  方鴻愷
                                    法  官  陳海寧
上列正本證明與原本無異。
如不服本判決，應於判決送達後10日內敘明上訴理由，向本院提
出上訴狀 (應附繕本) ，上訴於臺灣高等法院。其未敘述上訴理
由者，應於上訴期間屆滿後20日內向本院補提理由書「切勿逕送
上級法院」。
                              書記官  謝秀青
中    華    民    國  100     年    12    月    26    日
附錄本案論罪科刑法條全文：
槍砲彈藥刀械管制條例第8 條第4 項
未經許可，製造、販賣或運輸鋼筆槍、瓦斯槍、麻醉槍、獵槍、
空氣槍或第 4 條第 1 項第 1 款所定其他可發射金屬或子彈具
有殺傷力之各式槍砲者，處無期徒刑或 5 年以上有期徒刑，併
科新臺幣 1 千萬元以下罰金。
未經許可，轉讓、出租或出借前項所列槍枝者，處 5 年以上有
期徒刑，併科新臺幣 1 千萬元以下罰金。
意圖供自己或他人犯罪之用，而犯前二項之罪者，處無期徒刑或
7 年以上有期徒刑，併科新臺幣 1 千萬元以下罰金。
未經許可，持有、寄藏或意圖販賣而陳列第 1 項所列槍枝者，
處 3 年以上 10 年以下有期徒刑，併科新臺幣 7 百萬元以下罰
金。
第 1 項至第 3 項之未遂犯罰之。
犯第 1 項、第 2 項或第 4 項有關空氣槍之罪，其情節輕微者
，得減輕其刑。
刑法第320條第1 項
（普通竊盜罪、竊佔罪）
意圖為自己或第三人不法之所有，而竊取他人之動產者，為竊盜
罪，處5 年以下有期徒刑、拘役或 5 百元以下罰金。
意圖為自己或第三人不法之利益，而竊佔他人之不動產者，依前
項之規定處斷。
前二項之未遂犯罰之。